最高法院刑事判決　　　　　　九十四年度台上字第二七七五號
　　上　訴　人　甲○○
　　　　　　　　　　　　號12.
上列上訴人因違反槍砲彈藥刀械管制條例案件，不服台灣高等法
院台南分院中華民國九十一年九月五日第二審更審判決（九十一
年度上更(一)字第三五七號，起訴案號：台灣台南地方法院檢察署
八十七年度偵字第七七五三、七八六二、八二二七號），提起上
訴，本院判決如下：
    主  文
原判決撤銷，發回台灣高等法院台南分院。
    理  由
本件原判決撤銷第一審論處上訴人甲○○所為科刑之不當判決，
改判論以上訴人未經許可持有槍砲之主要組成零件，累犯罪刑（
有期徒刑一年，併科罰金新台幣十五萬元），固非無見。
惟查：(一)、本件原判決理由二援引同案被告蔡子玄警訊及第一審
之供述，作為認定上訴人違反槍砲彈藥刀械管制條例第十三條第
四項罪刑之證據（原判決第二頁倒數第八行至倒數第二行）。惟
卻未於民國（下同）九十一年八月二十二日上午審判期日，將蔡
子玄之上開筆錄向上訴人宣讀或告以要旨使其辨識表示意見（見
原審上更(一)卷第四十一至四十二頁）。其所踐行之訴訟程序，已
難謂適法。(二)、次按原審未於審判期日，就上訴人否認犯罪所為
有利之辯解事項與證據，予以調查，亦未於判決理由內詳加論列
，率行判決，自屬於法有違（本院四十八年台上字第一三二五號
判例參照）。卷查本件上訴人於原審上訴理由狀中抗辯主張同案
被告蔡子玄之證詞前後不一，不足採信（見原審上更(一)卷第二五
至二七頁）。而稽之同案被告蔡子玄於警訊時係供稱：「甲○○
說要我將槍枝整理後交給他，我說我不會修理，但他還是將槍械
交給我就離開了。」（見警卷第三八八號第十一頁背面）。偵查
中檢察官：「被查獲之槍，何人的？」答稱：「甲○○的，他丟
了就走了，他要我修理，但我不懂，我與他一起放在朋友阿偉那
裡。」（見偵字第八二二七號第十一頁背面）。於第一審審理時
，初則供稱：「槍是甲○○的，他把槍丟在我朋友處。」（見第
一審卷第十三頁背面），嗣後又改稱：「槍是甲○○的，我跟他
一起去藏。」（見第一審卷第三十二頁背面）。可見其前後供述
明顯矛盾不一，究竟何者為是？即非無疑。況其上述供詞亦核與
台南市警察局依據上訴人所有之0000000000號呼叫器
語音信箱所作譯文資料內容載示：「子玄，我黑記，你向我借的
那一支，快還給我，看怎麼樣和我聯絡。」（見偵字第七七五三
號卷第二五頁）復未盡相符，仍有瑕疵，實情若何？尚欠明瞭，
自猶有待再詳查究明之必要。原審在此瑕疵尚未究明前，遽採為
認定上訴人有罪之證據，其自由判斷之職權行使，即難謂與證據
法則無違。且原判決亦未就上訴人所為上述抗辯主張蔡子玄前後
不一之證詞，不足作為認定上訴人有罪之證據部分，何以不予採
納詳加論列及說明，遽行判決，同有判決理由不備之違法。上訴
意旨執此指摘原判決不當，非無理由。應認原判決仍有撤銷發回
更審之原因。
據上論結，應依刑事訴訟法第三百九十七條、第四百零一條，判
決如主文。
中　　華　　民　　國　九十四　年　　五　　月　二十六　日
                      最高法院刑事第八庭
                          審判長法官  呂　潮　澤
                                法官  吳　昆　仁
                                法官  孫　增　同
                                法官  吳　昭　瑩
                                法官  趙　文　淵
      本件正本證明與原本無異
                                      書  記  官
中　　華　　民　　國　九十四　年　　六　　月　　二    日
                                                      Ｃ
